

CONTATO

- Ø Jaguariúna
- 19981248449
- marceloapdasilva1305@gmail.com
- https://marcelo1305.github.io/port folio/

HABILIDADES E COMPETÊNCIAS

- NET Framework
- NET Core e 6
- Dapper
- Entity Framework
- Windows Services
- SQL Server
- Angular
- Bootstrap
- Javascript
- JQuey

Marcelo Da silva

RESUMO PROFISSIONAL

Sou um entusiasta da tecnologia apaixonado por resolver problemas complexos por meio da programação. Com 3 anos de experiência em desenvolvimento de software, estou constantemente buscando aprimorar minhas habilidades e aprender novas tecnologias. Trabalhando em criação e manutenção de projetos, sempre focado em fornecer soluções eficientes e de alta qualidade.

HISTÓRICO PROFISSIONAL

Desenvolvedor NET

10/2022 - atual

ONCLICK SISTEMAS DE INFORMAÇÃO LIMITADA - Marilia, São Paulo

 Atuando como desenvolvedor Backend na manutenção e refatoração de aplicações em Windows Services utilizando .NET Framework, Dapper Manutenção API ASP.NET Core, Entity Framework e SQL Server

Desenvolvedor.NET Jr

10/2021 - 09/2022

Portway Serviços - Campinas, São Paulo

 Atuando como desenvolvedor na criação e sustentação de sistemas voltados ao ramo industrial e de distribuição realizando integração entre sistemas e criação de novas funcionalidades empregando as tecnologias Web API Rest, .NET Core, .NET 6, Angular e SQL Server.

Desenvolvedor

12/2020 - 09/2021

LG Tecnologia da Informação LTDA

 Estágio voltado ao desenvolvimento de soluções para clientes na plataforma .NET. Alterações de banco de dados SQL Server Alterações em web sites

FORMAÇÃO ACADÊMICA

Bacharel: Ciências da Computação, 01/2021 - 12/2024

Uni Faj - Jaguariuna

Experiência acadêmica abrangente em ciência da computação, com foco em desenvolvimento de software, algoritmos, estruturas de dados e programação orientada a objetos.

Projetos acadêmicos relevantes e participação ativa em atividades extracurriculares relacionadas à tecnologia.

IDIOMAS

Inglês básico